臺灣新北地方法院三重簡易庭小額民事判決
111年度重小字第1568號
原      告  張曼溪  
被      告  張琴    

上列當事人間請求侵權行為損害賠償事件，本院於民國111年6月
23日言詞辯論終結，判決如下：
　　主　    文
一、原告之訴駁回。
二、訴訟費用1,000元由原告負擔。
　　事實及理由要領
一、原告主張：本案侵權行為係經臺灣高等法院刑事判決（110
    年度上訴字第2677號）。判決迄今於3個月，被告沒有與原
    告達成和解，在刑事案件審理中以包紅包等語詐騙法官，被
    告並無悔意。原告傷勢輕重，依據林口長庚醫院開立之診斷
    證明，稱原告住院40天，並須請特別看護24小時每日費用新
    臺幣（下同）2,500元。住院40天即需10萬元。返家後不能
    行走，還雇請外籍看護。爰依侵權行為法律關係，提起本件
    訴訟，並聲明：被告應給付原告10萬元。
二、被告則以：原告堅持要10萬元等語，並聲明：請求駁回原告
    之訴。
三、按因故意或過失，不法侵害他人之權利者，負損害賠償責任
    ，民法第184 條第1 項前段定有明文。次按當事人主張有利
    於己之事實者，就其事實有舉證之責任，民事訴訟法第277 
    條前段亦有明定。民事訴訟如係由原告主張權利者，應先由
    原告負舉證之責，若原告先不能舉證，以證實自己主張之事
    實為真實，則被告就其抗辯事實即令不能舉證，或其所舉證
    據尚有疵累，亦應駁回原告之請求。申言之，侵權行為所發
    生之損害賠償請求權，應具備加害行為、侵害權利、行為不
    法、致生損害、相當因果關係、行為人具責任能力及行為人
    有故意或過失等成立要件，若任一要件有所欠缺，即無侵權
    行為責任之可言，且原告應就上開要件負舉證責任。
四、經查，原告主張被告應賠償其住院40天請看護之費用，雖提
    出長庚醫療財團法人林口長庚紀念醫院（下稱林口長庚醫院
    ）診斷證明書暨住院及門診費用收據等資料，然依臺灣高等
    法院110年度上訴字第2677號刑事判決認定，兩造於民國108
    年10月29日22時許發生口角，被告徒手推打原告胸部，僅致
    原告受有左胸部挫傷之傷害，此有臺灣高等法院110年度上
    訴字第2677號刑事判決在卷可參。惟依原告提出之診療日期
    為109年12月21日之林口長庚醫院診斷證明書記載，原告係
    因「1.橫結腸惡性腫瘤，術中合併肺動脈血栓及胰臟損傷2.
    心房纖維顫動」等病症住院治療，與被告前揭推打事故發生
    相距已有一年以上，實難認原告於林口長庚醫院住院、就診
    ，與被告徒手推打原告胸部有何因果關係。職是，原告主張
    被告應負侵權行為損害賠償責任，請求被告賠償因橫結腸惡
    性腫瘤，術中合併肺動脈血栓及胰臟損傷、心房纖維顫動等
    病症住院之看護費用，尚屬無據。
五、綜上所述，原告依侵權行為之法律關係，聲明請求被告給付
    原告10萬元，為無理由，應予駁回。
六、本件事證已臻明確，兩造其餘攻擊防禦方法，核與判決結果
    無影響，爰不一一論述。
七、訴訟費用負擔之依據：民事訴訟法第78條、第436條之19第1
    項規定，確定訴訟費用之負擔如主文第2項所示。
中　　華　　民　　國　　111 　年　　7 　　月　　14　　日
　　　　　　　　　三重簡易庭  法  官  王凱俐
以上為正本係照原本作成。
對於本件判決如有不服，應於收受送達後20日內向本院提出上訴
書狀，上訴於本院合議庭，並按他造當事人之人數附具繕本。當
事人之上訴，非以判決違背法令為理由不得為之，上訴狀應記載
上訴理由，表明下列各款事項：
（一）原判決所違背之法令及其具體內容。
（二）依訴訟資料可認為原判決有違背法令之具體事實。
如未於上訴後20日內補提合法上訴理由書，法院得逕以裁定駁回
上訴。
中　　華　　民　　國　　111 　年　　7 　　月　　14　　日
                          　　書記官　李采錡